【裁判字號】    97,訴,635
【裁判日期】    970521
【裁判案由】    毒品危害防制條例
【裁判全文】
臺灣臺中地方法院刑事判決               97年度訴字第635號
公  訴  人  臺灣臺中地方法院檢察署檢察官
被      告  甲○○
                      3
選任辯護人  鞠金蕾律師
被      告  庚○○
                    （現另案於臺灣臺中監獄執行中）
            乙○○
                      之1
上二人共同
指定辯護人  本院公設辯護人  己○○
上列被告因毒品危害防制條例案件，經檢察官提起公訴（96年度
偵字第29683號），本院判決如下：
    主    文
甲○○販賣第二級毒品，累犯，處有期徒刑參年柒月；販賣第二
級毒品所得新臺幣貳仟元沒收之，如全部或一部不能沒收時，以
其財產抵償之；扣案之第二級毒品甲基安非他命肆包（合計驗餘
淨重零點玖捌公克）沒收銷燬之及包覆第二級毒品甲基安非他命
之空包裝塑膠袋肆只（合計總重壹點壹柒公克）、門號為000
0000000、0000000000號之行動電話機各壹支
（含SIM卡）均沒收。又販賣第二級毒品未遂，累犯，處有期徒
刑壹年拾月；扣案之第二級毒品甲基安非他命肆包（合計驗餘淨
重零點玖捌公克）均沒收銷燬之及包覆第二級毒品甲基安非他命
之空包裝塑膠袋肆只（合計總重壹點壹柒公克）均沒收。又轉讓
第二級毒品，累犯，處有期徒刑柒月；扣案之第二級毒品甲基安
非他命肆包（合計驗餘淨重零點玖捌公克）沒收銷燬之及包覆第
二級毒品甲基安非他命之空包裝塑膠袋肆只（合計總重壹點壹柒
公克）均沒收。又轉讓第二級毒品，累犯，處有期徒刑柒月；扣
案之第二級毒品甲基安非他命肆包（合計驗餘淨重零點玖捌公克
）沒收銷燬之及包覆第二級毒品甲基安非他命之空包裝塑膠袋肆
只（合計總重壹點壹柒公克）均沒收。應執行有期徒刑陸年；販
賣第二級毒品所得新臺幣貳仟元沒收之，如全部或一部不能沒收
時，以其財產抵償之；扣案之第二級毒品甲基安非他命肆包（合
計驗餘淨重零點玖捌公克）沒收銷燬之及包覆第二級毒品甲基安
非他命之空包裝塑膠袋肆只（合計總重壹點壹柒公克）、門號為
0000000000、0000000000號之行動電話機
各壹支（含SIM卡）均沒收。
庚○○、乙○○均無罪。
    犯罪事實
一、甲○○綽號「高兄」，前於民國95年間因施用第一、二級毒
    品案件，經本院以95年度訴字第1542號判決應執行有期徒刑
    1年，上訴後經臺灣高等法院臺中分院以95年度上訴字第195
    1號判決上訴駁回確定，後經裁定減刑並定應執行刑為有期
    徒刑6月；又於96年間，因施用第一、二級毒品案件，經本
    院以96年度訴字第950號判決應執行有期徒刑1年確定，嗣經
    裁定減刑並定應執行刑為有期徒刑6月，2案接續執行，於96
    年8月28日易科罰金執行完畢。詎猶不知悔改，再行施用毒
    品（所涉施用毒品部分另經本院以97年度訴字第479號行認
    罪協商程序宣示判決應執行有期徒刑1年在案），明知毒品
    甲基安非他命為毒品危害防制條例第2條第2項第2款所管制
    之第二級毒品，未經允許不得持有、施用、轉讓或販賣，而
    為下列犯行：
  (一)甲○○起意營利，基於販賣第二級毒品甲基安非他命之犯意
    ，經丙○○撥打甲○○持用之門號0000000000號、00000000
    00號行動電話聯繫購買第二級毒品甲基安非他命事宜後，於
    96年12月4日某時，在甲○○位於臺中市○○街○○街10號3
    樓之4居處附近，以甲基安非他命每小包新臺幣（下同）2,0
    00元之價格，賣出1包予丙○○，計得款2,000元。
  (二)甲○○又基於販賣第二級毒品甲基安非他命營利之犯意，於
    96年12月12日中午，丙○○又生施用毒品之需求，經丙○○
    委由其女友戊○○以丙○○持用之0000000000門號行動電話
    撥打甲○○持用之上開門號行動電話未獲接聽，改撥打甲○○友人庚○○持用之門號0000000000號行動電話，而於96年
    12月12日12時48分39秒時起，經不知情之庚○○接聽後轉交
    給甲○○與之對話，應允販賣甲基安非他命半錢予丙○○，
    並約定在臺中市○○路與仁義路口之「一品堂泡沫紅茶店」
    交易，嗣於96年12月12日15時30分許，雙方在上址「一品堂
    泡沫紅茶店」處尚未及完成賣出行為之際，即為警當場查獲
    而告未遂。
  (三)甲○○另基於轉讓第二級毒品甲基安非他命之犯意，於96年
    12月8日夜間某時，在臺中市○○街10號3樓之4號處所，無
    償轉讓第二級毒品甲基安非他命1包予丙○○施用1次；又於
    96年12月12日中午時分，在臺中市○○路146巷15號4樓之20
    處所，無償轉讓第二級毒品甲基安非他命1包予庚○○施用1
    次。
  (四)嗣於96年12月12日15時30分許，為警在臺中市○○路與仁義
    路口之「一品堂泡沫紅茶店」查獲，並扣得庚○○持用之門
    號0000000000號行動電話、丙○○持用之門號0000000000號
    行動電話（均含SIM卡）；經甲○○帶同員警前往臺中市○○街10號3樓之4號處搜索，扣得第二級毒品甲基安非他命1
    包（驗餘淨重0.07公克，空包裝塑膠袋重0.47公克）及其所
    有供聯絡販賣毒品事宜之門號0000000000號、0000000000號
    行動電話各1支（均含SIM卡）；再於96年12月13日凌晨2時
    許，循線在臺中市○○路146巷15號4樓之20查扣第二級毒品
    甲基安非他命3包（合計驗餘淨重0.91公克，空包裝塑膠袋
    總重0.70公克）。
二、案經臺中市警察局第四分局、行政院海岸巡防署中部地區巡
    防局臺中機動查緝隊報告臺灣臺中地方法院檢察署檢察官偵
    查起訴。
    理    由
壹、有罪部分：
一、關於證據能力之判斷：
  (一)按被告以外之人於審判外之陳述，除法律有規定者外，不得
    作為證據；又被告以外之人於偵查中向檢察官所為之陳述，
    除顯有不可信之情況者外，得為證據；被告以外之人於審判
    中有滯留國外或所在不明而無法傳喚或傳喚不到者，其於檢
    察事務官、司法警察官或司法警察調查中所為之陳述，經證
    明具有可信之特別情況，且為證明犯罪事實之存否所必要者
    ，得為證據；刑事訴訟法第159條第1項、第159條之1第2項
    、第159條之3第3款分別定有明文。本判決下列所引用之各
    該被告以外之證人丙○○、戊○○於審判外之陳述，雖屬傳
    聞證據，然各該證人屢經本院傳喚、拘提不到，且因各該證
    人於警詢、偵訊中之陳述均出於自由意思為之，陳述之時點
    復係於甫經警方查獲未幾，當日即接受警詢及偵訊，有各該
    警詢、偵訊筆錄可稽，最為接近於事實發生之時點，陳述之
    內容係其等親自見聞之事，亦無不法取供之情形，渠等於偵
    查中所為證述，復經具結在卷，查無顯不可信之情狀。本院
    審酌上開證據資料製作時之情況，並無顯不可信及違法不當
    之瑕疵，認為以之作為證據應屬適當，揆諸前開規定，前揭
    證據資料均應認定具有證據能力。
  (二)被告以外之人於審判外之陳述，雖不符前四條之規定，而經
    當事人於審判程序同意作為證據，法院審酌該言詞陳述或書
    面陳述作成時之情況，認為適當者，亦得為證據。當事人、
    代理人或辯護人於法院調查證據時，知有第159條第1項不得
    為證據之情形，而未於言詞辯論終結前聲明異議者，視為有
    前項之同意，刑事訴訟法第159條之5定有明文；又按同案被
    告對於其他同案被告之案件而言，為被告以外之第三人，本
    質上屬於證人，其他同案被告對其仍得詰問、詢問或對質。
    法院若已使該同案被告接受其他同案被告之詰問、詢問或對
    質，則因同案被告業經於審判中陳述，並給予解釋或否認之
    機會，而其他同案被告亦經給予對該同案被告就此事項詰問
    、詢問或對質之機會，此時法官亦能目睹該同案被告陳述之
    情形，則同案被告先前在司法警察詢問時所為之陳述，與審
    判不符時，其先前之陳述具有較可信之特別情況，且為證明
    犯罪事實存否所必要者，參諸刑事訴訟法第159條之2規定，
    亦得為證據。本件同案被告甲○○、庚○○、乙○○已於本
    院審理時行交互詰問就涉案情節到庭結證在卷，並給予其解
    釋或否認之機會，且亦經給予指定辯護人及選任辯護人對渠
    等詰問之機會，則同案被告3人先前以犯罪嫌疑人之身分，
    在司法警察詢問時所為之陳述，與審判中不符時，因其先前
    之陳述距離案發時間較近，記憶較深刻清晰，且尚無心詳予
    考量供詞對自己或他人所生之利害關係，應與事實較為相合
    而具有較可信之特別情況，且為證明犯罪事實存否所必要者
    ，本院審酌上開證據資料製作時之情況，並無顯有不可信及
    違法不當之瑕疵，認為以之作為證據應屬適當。況指定辯護
    人及選任辯護人對於同案被告3人於警詢或偵訊時陳述及證
    述之證據能力，於本院準備程序中不爭執，亦未於言詞辯論
    終結前聲明異議，視為於審判程序同意作為證據。
二、訊據被告甲○○固供承有如犯罪事實(三)所示轉讓第二級毒品
    甲基安非他命之事實，然矢口否認有何犯罪事實(一)、(二)所示
    販賣第二級毒品甲基安非他命之事實，辯稱：犯罪事實(一)部
    分：丙○○拿2,000元給伊，是要伊向綽號「阿平」之人購
    買毒品，丙○○來伊住處那邊，是伊要請丙○○施用甲基安
    非他命的；犯罪事實(二)部分：丙○○打電話向伊購買甲基安
    非他命，伊表示沒有，雙方便約在上址泡沫紅茶店見面，在
    泡沫紅茶店那裡都在聊天、喝茶，沒有提到買毒品的事，要
    離開的時候，警察就出現了，當場並沒有查到毒品云云，經
    查：
  (一)證人丙○○於偵訊時結證稱：伊所施用之安非他命係向綽號
    「高兄」的甲○○購買的，伊96年12月12日14時許跟甲○○
    約見面，要跟他買毒品，但因沒錢要先跟他欠著，後來約到
    建成路與學府路口逢甲的一間泡沫紅茶店見面，伊跟伊女友
    戊○○一起去的。伊第1次向甲○○購買甲基安非他命是在
    12月4日白天，時間伊忘記了，在愛國街那邊跟他買2千元，
    以伊的手機0000000000打甲○○的電話，甲○○的電話伊都
    輸入在手機裡面，有0917及0926開頭的，打給「高兄」，這
    次是「高兄」本人接的，後來約在愛國街那裡，伊去的時候
    「高兄」就在那裡等伊了，伊自己去，拿2,000元給他，買
    1小包，大概可以吸食2至3次。下一次是12月8日的時候，伊
    直接去甲○○愛國街住處那邊跟他要，他有同意給伊，因伊
    表示沒有收入，那次是跟甲○○要，當時在他那邊用一用就
    走了；這一次就是在96年12月12日要跟他買毒品，伊是想跟
    他欠半錢，伊一開始在電話沒跟他說要欠，是到現場才說要
    跟他欠，甲○○說最近真的也沒有什麼東西，也沒辦法給伊
    ，一開始打電話他說有什麼事當面再談，沒有拒絕，這次伊
    女友有跟我一起去；警察所提示之通訊監察譯文，是伊女友
    跟庚○○之對話等語（見偵查卷第69至71頁）；於警詢時證
    稱：伊每次都是在臺中市○○街10號3樓之4購買甲基安非他
    命，第1次購買是在96年12月4日向甲○○購買1包甲基安非
    他命、2,000元，後來在12月8日甲○○無償提供伊1包甲基
    安非他命；這一次伊在96年12月12日12時50分許請伊女友戊○○打電話給被告甲○○但電話沒接，後來伊再請她打電話
    給同案被告庚○○0000000000的電話，表示要半錢的安非他
    命，雙方約在「一品堂泡沫紅茶店」見面；甲○○與庚○○
    有一起到一品堂茶坊，在裡面，伊向甲○○表示要向他賒借
    半錢的甲基安非他命，但甲○○不答應，所以交易沒完成等
    語（見警卷第47至48頁）。是核證人丙○○於警詢及偵查中
    證述情節大致相符，而證人丙○○就犯罪事實(三)所證情節，
    與被告甲○○自白轉讓第二級毒品甲基安非他命相符，互有
    一致供述之憑信基礎，被告甲○○亦自承曾收受證人丙○○
    2,000元、證人丙○○曾前往臺中市○○街10號3樓之4之處
    所等語（見本院卷第30、76頁），益徵證人丙○○所證上情
    ，顯非子虛，復無證據證明證人丙○○與被告甲○○間有何
    怨隙，證人丙○○並無故為虛構片段證述以誣陷被告甲○○
    之必要。
  (二)證人戊○○亦於偵訊時結證稱：96年12月12日伊男友丙○○
    叫伊用丙○○的電話打給甲○○，打了以後，甲○○沒有接
    ，丙○○說可以找庚○○，伊後來才打庚○○的電話，庚○○有接，看甲○○有無跟庚○○在一起，打了以後，庚○○
    有接，庚○○說他有跟甲○○在一起，伊就請庚○○叫甲○○接聽，後來庚○○就請甲○○接電話，伊就跟甲○○說要
    拿半個，甲○○就說好，等一下過去，伊就說在外面見面，
    看要約在哪裡，甲○○就說約在建成路與學府路口的紅茶店
    ，「拿半個」是代表拿半錢，後來就直接去那裡等甲○○，
    就是甲○○與庚○○一起來，丙○○跟他們說沒錢，他們怎
    麼說伊不清楚等語（見偵查卷第71頁）；及於警詢時證稱：
    96年12月12日丙○○叫伊用他的行動電話0000000000號打甲○○的行動電話0000000000號及0000000000號有通沒接，伊
    才打庚○○的行動電話0000000000號，庚○○有接，伊表示
    要找甲○○，庚○○就將電話拿給甲○○，伊向甲○○說要
    拿半個，並問甲○○說要約在哪裡，甲○○向伊表示約在學
    府路與建成路口的泡沫紅茶店，伊及男友丙○○就到泡沫紅
    茶店等甲○○。當時在一品堂紅茶店內，丙○○向甲○○表
    示要先拿半錢安非他命毒品，但錢要先欠著，至於甲○○如
    何回答伊不清楚，後來在15時30分許，雙方談完後走出了一
    品堂紅茶店就遇到警方盤查等語（見警卷第52、53頁）。核
    與證人丙○○就犯罪事實(二)所證情節大致相符，是證人丙○○、戊○○確實撥打同案被告庚○○持用之行動電話門號與
    被告甲○○談論毒品交易事宜完畢後，約定在上址泡沫紅茶
    店見面。
  (三)參諸卷附關於犯罪事實(二)之通訊監察譯文記載：「961212/1
    24839：B（即證人戊○○，下同）：兄ㄟ！等等先跟你拿半
    個。A（即被告甲○○，下同）：恩！我等等拿過去。B：晚
    一點再拿一個。A：大的喔！B：小的。A：恩！我想說你要
    拿大的我沒有。B：恩！」、「961212/132833：B：你在哪
    。A：黎明路。A：我們在外面等好了。A：那！建成路跟學
    府路口茶店。B：恩！」（見警卷第128頁），益徵證人丙○○與戊○○所證上情足資憑信，且於譯文中，被告甲○○對
    於證人戊○○提出「半個」毒品之要求，明確表示「恩！我
    等等拿過去」，足認證人戊○○與被告甲○○於對話中已就
    毒品交易事宜大致達成口頭協議，並約定在上址泡沫紅茶店
    進行交易，苟未達成協議，雙方何需進一步約定在上址泡沫
    紅茶店見面？徒增遭警查獲、追躡之風險。且被告甲○○於
    電話中並未明確就該次毒品交易事宜要求表示拒絕，參以證
    人丙○○如前第(一)段所證，證人丙○○甫於96年12月4日前
    往臺中市○○街10號3樓之4向被告甲○○購買甲基安非他命
    1包，則被告甲○○與證人丙○○間就交易甲基安非他命一
    事已有前例可循，被告甲○○復於96年12月8日無償提供甲
    基安非他命1包予證人丙○○使用，此為被告甲○○與證人
    丙○○一致供述在卷，顯然2人間已有相當互信之基礎，基
    此，雙方於電話中先就交易毒品之數量部分即「半錢」達成
    共識後，進一步約定在泡沫紅茶店進行後續交易，雖以證人
    丙○○證稱：到現場向被告甲○○表示要賒欠，被告甲○○
    方表示最近真的也沒有什麼東西，也沒辦法給伊，不答應賒
    借半錢毒品等語，被告甲○○不同意證人丙○○賒欠之條件
    ，然是日經被告甲○○帶同員警前往臺中市○○街10號3樓
    之4號處搜索，尚有扣得第二級毒品甲基安非他命1包（驗餘
    淨重0.07公克，空包裝塑膠袋總重0.47公克），及在臺中市
    ○○路146巷15號4樓之20查扣第二級毒品甲基安非他命3包
    （合計驗餘淨重0.91公克，空包裝塑膠袋總重0.70公克），
    被告甲○○亦供承上開毒品均為其所有（見本院卷第170頁
    背面至171頁），被告甲○○並非已無甲基安非他命毒品得
    賣予證人丙○○，是就雙方就毒品交易討論、接觸過程中觀
    之，被告甲○○先於電話中應允提供「半個」毒品，並約定
    交易地點，被告甲○○亦確仍持有相當數量之甲基安非他命
    毒品，後於交易現場不同意賒借之條件而表示沒有毒品，被
    告甲○○對於是否提供毒品予證人丙○○交易反覆之間，繫
    乎賒借條件是否有共識，顯已著手於販賣行為之實行，益徵
    被告甲○○與證人丙○○見面係為毒品交易之事而有營利之
    意圖甚明。
  (四)被告甲○○就犯罪事實(一)先行辯稱：該次是證人丙○○拿2,
    000元給伊，要伊向綽號「阿平」之人購買毒品，連同伊自
    己也要吃，要買4,000元云云（見本院卷第30頁），嗣又陳
    稱：該次是證人丙○○直接去臺中市○○街10號3樓之4，伊
    請他施用甲基安非他命云云（見本卷第76至77頁），則被告
    甲○○就該次情節究係為何前後供述不一，已生疑義，綽號
    「阿平」之人年籍不詳，無從查證，且以證人丙○○既得自
    被告甲○○處無償取得甲基安非他命，被告甲○○即得為證
    人丙○○施用毒品之來源，其何需再委由被告甲○○向他人
    購買？證人丙○○亦證稱每次都是在上址被告甲○○居處向
    其購得、取得毒品，並未供稱向他人購得、索取毒品，是認
    被告甲○○所辯上情不足採信。又被告甲○○就犯罪事實(二)
    辯稱：丙○○打電話向伊購買甲基安非他命，伊表示沒有，
    雙方便約在上址泡沫紅茶店見面，在泡沫紅茶店那裡都在聊
    天、喝茶，沒有提到買毒品的事，要離開的時候，警察就出
    現了，當場並沒有查到毒品云云，要與本院前揭認定渠等係
    為毒品交易之事而約定在上址泡沫紅茶店進行交易、被告甲○○確有營利之意圖等相關事證不符，不足採信，又現場雖
    未查扣毒品，不能證明有實際賣出、交付毒品之事實，然仍
    無礙於已著手於實行販賣毒品犯罪行為之認定。
  (五)又參以近年來毒品之濫用，危害國民健康與社會安定日益嚴
    重，治安機關對於販賣或施用毒品之犯罪行為，無不嚴加查
    緝，各傳播媒體對於政府大力掃毒之決心亦再三報導，已使
    毒品不易取得且物稀價昂，苟被告於買賣之過程中無利可圖
    ，縱屬至愚，亦無甘冒被取締移送法辦判處重刑之危險而平
    白從事甲基安非他命買賣之理，是其販入之價格必較其出售
    之價格為低，而有從中賺取買賣價差牟利之意圖及事實，應
    屬合理認定；又販賣毒品甲基安非他命係違法行為，非可公
    然為之，而甲基安非他命亦無公定價格，係可任意分裝增減
    分量，且每次買賣之價格、數量，亦隨時依雙方之關係深淺
    、資力、需求量、對行情之認知、來源是否充裕、查緝是否
    嚴緊、購買者被查獲時供述購買對象之可能風險之評估等因
    素，而異其標準，機動調整，非可一概論之。從而販賣之利
    得，實難察得其交易實情，然販賣者從價差或量差中牟利，
    方式雖異，惟其販賣行為在意圖營利則屬同一。況販賣毒品
    之所謂販賣行為，係行為人基於營利之目的，而販入或賣出
    毒品而言。販賣毒品者，其主觀上須有營利之意圖，且客觀
    上有販賣（即販入或賣出）之行為，即足構成，至於實際上
    是否已經獲利，則非所問，即於有償讓與他人之初，係基於
    營利之意思，並著手實施，而因故無法高於購入之原價出售
    ，最後不得不以原價或低於原價讓與他人時，仍屬販賣行為
    （最高法院93年度台上字第1651號判決要旨參照）。查本案
    被告甲○○先以2,000元之價格，販賣甲基安非他命1次予證
    人丙○○而完成交易，嗣因賒借條件未達共識致未賣出而未
    完成交易，顯見被告甲○○對於毒品之交付與否繫乎代價如
    何取得，顯有營利之意圖亦堪認定。
  (六)至被告甲○○自白之犯罪事實(三)部分，亦經證人丙○○（見
    前揭筆錄）、同案被告庚○○（見警卷第24頁、偵查卷第83
    頁）證述在卷；此外，並有被告甲○○所有持用之門號0000
    000000號、0000000000號行動電話各1支、同案庚○○持用
    之門號0000000000號行動電話、證人丙○○持用之門號0000
    000000號行動電話（均含SIM卡）及第二級毒品甲基安非他
    命4包（合計驗餘淨重0.98公克，空包裝塑膠袋總重1.17公
    克）扣案可證及現場照片、內政部警政署刑事警察局97年1
    月24日刑鑑字第0970006307號鑑定書附卷可稽。
  (七)被告甲○○所辯上情，委無足採，本件事證明確，被告甲○○販賣第二級毒品之犯行洵堪認定，應予依法論科。
三、論罪科刑：
  (一)甲基安非他命依其成癮性、濫用性及對社會危害性之程度，
    已為毒品危害防制條例第2條第2項第2款規定列為第二級毒
    品，依法不得持有、轉讓、販賣。又按毒品危害防制條例第
    4條第2項之販賣第二級毒品罪，不以販入之後復行賣出為要
    件；祇須以營利為目的，販入或賣出，有一於此，即已成立
    。。因此行為人持有第二級毒品，有以主觀上營利售賣意圖
    而販入第二級毒品，其雖未及賣出，仍應論以販賣第二級毒
    品罪既遂罪責；或非以營利售賣意圖而販入，或因其他原因
    而持有第二級毒品罪，嗣起意圖利售賣，著手於販賣行為未
    及賣出，即應成立販賣第二級毒品未遂罪責。意即，以營利
    為目的而販入，縱尚未賣出；或以其他原因販入後始起意營
    利而賣出，固均應屬販賣既遂，惟若前者尚未完成販入行為
    ，或後者尚未完成賣出行為，則仍應有未遂犯之適用。最高
    法院90年台上字第1204、2046號判決意旨參照。查本件被告
    甲○○就犯罪事實(一)、(二)之犯行有營利之意圖，業經本院認
    定如前第二之(三)、(五)段所述，其中就犯罪事實(一)部分已完成
    賣出之行為，就犯罪事實(二)部分雖著手於販賣之行為，然未
    及賣出而未完成賣出行為（詳前第二之(三)段所述），亦經本
    院認定如前，是核被告甲○○就犯罪事實(一)、(二)、(三)（有2
    次犯行）所為，各係犯毒品危害防制條例第4條第2項之販賣
    第二級毒品既遂罪、第4條第6項、第2項之販賣第二級毒品
    未遂罪及第8條第2項之轉讓第二級毒品既遂罪（有2次犯行
    ）。
  (二)被告甲○○販賣及轉讓第二級毒品前持有第二級毒品之低度
    行為，已為販賣及轉讓第二級毒品之高度行為所吸收，均不
    另論罪。被告甲○○就犯罪事實(二)所示犯行，已著手於犯罪
    行為之實行而不遂者，為未遂犯，爰依法減輕其刑，公訴意
    旨漏未就此部分犯行論以未遂犯，尚有未洽，且論以共同正
    犯，亦有未合（詳后述）。被告甲○○所犯前開各次犯行間
    ，其犯意各別，行為互殊，應予分論併罰。
  (三)被告甲○○前於95年間因施用第一、二級毒品案件，經本院
    以95年度訴字第1542號判決應執行有期徒刑1年，上訴後經
    臺灣高等法院臺中分院以95年度上訴字第1951號判決上訴駁
    回確定，後經裁定減刑並定應執行刑為有期徒刑6月；又於
    96年間，因施用第一、二級毒品案件，經本院以96年度訴字
    第950號判決應執行有期徒刑1年確定，嗣經裁定減刑並定應
    執行刑為有期徒刑6月，2案接續執行，於96年8月28日易科
    罰金執行完畢，有臺灣臺中地方法院檢察署刑案資料查註紀
    錄表及臺灣高等法院被告前案紀錄表在卷可按，其於有期徒
    刑執行完畢後5年內，故意再犯本件有期徒刑以上之罪，均
    為累犯，除法定本刑為無期徒刑部分，依刑法第65條第1項
    規定不得加重外，其餘法定刑應依刑法第47條第1項之規定
    加重其刑。
  (四)按販賣第二級毒品罪之法定刑為「無期徒刑或7年以上有期
    徒刑，得併科新臺幣7百萬元以下罰金。」，然同為販賣第
    二級毒品之人，其原因動機不一，犯罪情節未必盡同，或有
    大盤毒梟者，亦有中、小盤之分，甚或僅止於吸毒者友儕間
    為求互通有無之有償轉讓者亦有之，其販賣行為所造成危害
    社會之程度自屬有異，法律科處此類犯罪，所設之法定最低
    本刑卻同為「7年以上有期徒刑，得併科新臺幣7百萬元以下
    罰金」，不可謂不重。於此情形，倘依其情狀處以較輕之徒
    刑，即足以懲儆，並可達防衛社會之目的者，自非不可依客
    觀之犯行與主觀之惡性二者加以考量其情狀，是否有可憫恕
    之處，適用刑法第59條之規定酌量減輕其刑，期使個案裁判
    之量刑，能斟酌至當，符合比例原則。本件被告甲○○先後
    販賣第二級毒品甲基安非他命，無視國家對於杜絕毒品危害
    之禁令，其行為固屬不當，應予非難，然其販賣毒品對象僅
    有證人丙○○1人，並非與其不認識之初用毒品者，被告甲○○販賣甲基安非他命既遂之數量，依其價錢估算，尚屬微
    少，未遂部分，亦未實際交付毒品，其犯罪之情節並非至惡
    ，被告甲○○僅因一時貪念，致罹重典，然相對於長期大量
    販賣毒品之大毒梟而言，其對社會治安及國民健康之危害顯
    然較小，從被告犯案情節觀之，倘仍遽處以法定本刑之最低
    刑度即七年有期徒刑並因累犯加重，無異仍屬失之過苛而不
    盡情理，不免予人情輕法重之感，且難謂符合罪刑相當性及
    比例原則，更無從與大毒梟之惡行有所區隔，是其犯罪情狀
    相較於法定之重刑，在客觀上足以引起一般人之同情，情節
    尚堪憫恕，爰依刑法第59條之規定，對被告所犯販賣毒品甲
    基安非他命之犯行，酌量減輕其刑，就犯罪事實(二)部分並遞
    減之；另就上開刑之加減，均先加後減之。
  (五)爰審酌被告甲○○迭有多次違反毒品危害防制條例案件之前
    科，此有臺灣高等法院被告前案紀錄表存卷可按，其當知毒
    品不僅殘害施用者自身健康，且因施用毒品而散盡家財、連
    累家人，或為購買毒品鋌而走險者，更不可勝計，施用者導
    致精神障礙，性格異常，甚至造成生命危險之成癮性，而嚴
    重戕害國人之身心健康，販賣毒品甲基安非他命危害社會甚
    鉅，惟念及被告甲○○販賣安非他命實際所得僅2,000元，
    所得非多，第2次未及賣出即遭查獲，轉讓次數2次，次數尚
    寡，數量不多，查扣第二級毒品甲基安非他命數量非鉅，於
    本院審理中供承轉讓毒品犯行，然飾詞否認販毒犯行，犯後
    態度不佳，暨其犯罪動機、目的非善，智識程度一般等一切
    情狀，分別量處如主文所示之刑，並定其應執行刑示懲。起
    訴書雖具體求刑9年之重典並請求諭知強制工作等語，然保
    安處分係對受處分人將來之危險性所為拘束其身體、自由之
    處置，以達教化與治療之目的，為刑罰之補充制度，本諸法
    治國家保障人權之原理及刑法之保護作用，其法律規定之內
    容，應受比例原則之規範，使保安處分之宣告，與行為人所
    為行為之嚴重性，行為人所表現之危險性，及對行為人未來
    行為之期待性相當，司法院大法官會議釋字第471號解釋可
    資參照。查本件被告甲○○之犯罪行為值得非難，自不可取
    ；惟本院衡酌被告甲○○犯罪之動機、犯罪之情節，其販毒
    次數、轉讓次數非多，除施用毒品前案外，僅於85年間有賭
    博前案，使用之手段平和，犯罪所得不多，其行為表現之嚴
    重性、危險性應非達於無可容忍之程度，依憲法比例原則之
    規範，認本件量處被告如主文所示之刑，已足收懲儆之效，
    尚難推認被告甲○○有犯罪之習慣，或以之為業，未達須以
    保安處分預防矯治之程度，尚無施以強制工作之必要，諒其
    服刑完畢後得以儘速投入社會正當工作。是認對被告甲○○
    處以如主文所示之刑，已足收儆懲之效，公訴意旨具體求刑
    9 年暨諭知強制工作，毋寧過重，亦無另行宣告令入勞動處
    所強制工作之餘地，附此說明。
  (六)又按毒品危害防制條例第17條規定：犯第4條第1項至第3項
    、第5條第1項至第3項、第6條第1項至第3項、第7條第1項至
    第3項、第8條第1項至第3項、第10條或第11條第1項、第2項
    之罪，供出毒品來源，因而破獲者，得減輕其刑，其立法意
    旨重在鼓勵具體供出其上游販毒者，俾資追查該毒梟前手及
    其上游毒品，以杜絕毒品之蔓延與氾濫為目的。倘未因其自
    白進而查獲毒梟前手或其上游毒品者，自不得執此邀本條規
    定之寬減。而犯販賣毒品之罪，供出毒品來源因而破獲者，
    依毒品危害防制條例第17條之規定，僅得減輕其刑，而非必
    須減輕。是縱因上訴人所供而破獲其毒品之上游來源，原審
    法院仍有自由裁酌是否減輕其刑之職權，原判決既未減輕其
    刑，則縱未依上訴人之供述確實追查，亦與所謂判決不適用
    法則或應於審判期日調查之證據而未予調查之違背法令情形
    有間。最高法院92年度台上字第2897號、89年度台上字第18
    4號判決意旨參照。經查，被告甲○○雖於在押期間為警借
    提時供稱：有在96年10、11月向真實姓名為「賴廣生」之人
    購買海洛因及甲基安非他命、在96年11月向綽號「38仔」之
    人購買海洛因、在96年8月向綽號「阿俊」之人購買海洛因
    及甲基安非他命、在96年12月向綽號「阿三」之人購買甲基
    安非他命等情（見警卷第117至第119頁），然上開供述除賴
    廣生之外，其他真實姓名年籍均不詳，均核與嗣後函送之查
    獲資料不符，難認二者間有何直接前後手之關連，尚難援為
    上開條文寬減之據；退而言之，本院就被告甲○○所犯各罪
    ，除部分已依法酌減、減輕其刑外，所宣告之刑度均從較低
    度刑審酌之，縱以嗣後確有循被告甲○○所供而破獲其毒品
    之上游來源者，審酌被告甲○○犯後猶飾詞否認販毒犯行，
    難認有真誠悔悟之意，揆諸前段所述本院審酌各情及前揭判
    決意旨，認本院宣告如主文所示之量刑暨定其應執行刑，並
    未失之過重，並無再行調查審酌減輕其刑之必要，附此敘明
    。
  (七)按毒品危害防制條例第19條第1項規定，犯該條例第4條至第
    9條、第12條、第13條或第14條第1項、第2項之罪者，其供
    犯罪所用或因犯罪所得之財物，均沒收之，如全部或一部不
    能沒收時，追徵其價額或以其財產抵償之。本規定所稱「追
    徵其價額」者，必限於所沒收之物為金錢以外之其他財物而
    無法沒收時，始應追徵其價額，使其繳納與原物相當之價額
    。如所得財物為金錢而無法沒收時，應以其財產抵償之，而
    不發生追徵價額之問題（最高法院93年台上第2743號裁判參
    照）。查被告甲○○販賣第二級毒品甲基安非他命予證人丙○○獲取金錢計2,000元，雖未經扣案，然既為被告因犯罪
    所得之財物，仍應依毒品危害防制條例第19條第1項之規定
    併予諭知沒收，如全部或一部不能沒收時，以其財產抵償之
    。扣案之第二級毒品甲基安非他命4包（合計驗餘淨重0.98
    公克，空包裝塑膠袋總重1.17公克），經鑑驗均含有甲基安
    非他命成份，有內政部警政署刑事警察局97年1月24日刑鑑
    字第0970006307號鑑定書附卷可稽（見本院卷第67頁，其中
    標示編號A1之白色顆粒、A2之白色晶體各1包均未檢出第二
    級毒品甲基安非他命），為第二級毒品，不問是否屬於犯人
    所有，均應依毒品危害防制條例第18條第1項前段之規定沒
    收銷燬之。另按毒品危害防制條例第19條第1項規定，並無
    如同條例第18條第1項所定「不問屬於犯人所有與否，沒收
    之」之明文，應屬相對沒收主義之立法，其應沒收之物，應
    以屬被告所有者為限（最高法院著有93年度台上字第462號
    判決意旨參照）。扣案之包覆上開第二級毒品甲基安非他命
    用之空包裝塑膠袋4只（合計總重1.17公克），業經鑑定機
    關就之與內裝之毒品甲基安非他命分別鑑析其重量，與扣案
    之毒品甲基安非他命並無不可分離之關係（最高法院95年度
    台上字第5640號裁判意旨參照），且有防止毒品裸露、逸出
    及潮濕之功用，並便於保存，其係被告甲○○供承為其所有
    （見本卷院第170頁背面至171頁），復經本院認係供犯本案
    犯罪所用之物，均應依毒品危害防制條例第19條第1項規定
    沒收。又扣案之門號0000000000號、0000000000號行動電話
    各1支（含SIM卡），係被告甲○○所有持用，業據其供明在
    卷，復經本院認係供犯罪事實(一)之犯行聯絡販毒事宜所用，
    而供被告販賣第二級毒品甲基安非他命之用，應依同條例第
    19條第1項規定併予宣告沒收。而於犯罪事實(二)部分，證人
    戊○○雖亦曾撥打上開電話試圖聯絡被告甲○○，然未獲接
    聽、通話聯絡毒品交易事宜，改撥打庚○○持用之門號00
    00000000號行動電話與被告甲○○接聽、通話聯絡毒品交易
    事宜，並進而約定見面事宜，難認門號0000000000號、0000
    000000號行動電話亦供犯罪事實(二)所示犯行使用，而門號00
    00000000號行動電話，查非被告甲○○所有，係同案被告庚○○所有，然經本院認定無共犯關係（詳后述），門號0000
    000000號行動電話係證人丙○○所持用，亦非被告甲○○所
    有，爰均不併予宣告沒收；而上開空包裝塑膠袋及行動電話
    既經扣案並宣告沒收，即毋庸另諭知如全部或一部不能沒收
    時，追徵其價額或以其財產抵償之，附此說明。另其餘扣案
    物品，其中標示編號A1之白色顆粒、A2之白色晶體各1包，
    均未檢出第二級毒品甲基安非他命（見本卷院第67頁），難
    認係違禁物，其中扣案之海洛因雖屬違禁物，然被告甲○○
    就該海洛因部分未據檢察官起訴與此有何關連或指訴何犯罪
    事實，其餘物品被告甲○○否認為其所有（見本院卷第170
    頁背面至第171頁），或查無證據證明與本案認定成罪之前
    揭犯罪事實有何關連，而非本件供販賣、轉讓或因犯罪所得
    之物，爰均不併予宣告沒收。
貳、無罪部分：
一、公訴意旨另以：被告庚○○、乙○○等本身有施用毒品之惡
    習，明知毒品海洛因、甲基安非他命為毒品危害防制條例第
    2條第2項第1款、第2款所管制之第一級、第二級毒品，未經
    允許不得持有、施用、轉讓或販賣，甲○○與被告庚○○共
    同基於販賣第二級毒品甲基安非他命營利之犯意聯絡，由庚○○以門號0000000000號行動電話為聯繫工具，於96年12月
    12日12時48分39秒時起，與丙○○、戊○○持用之門號0000
    000000號行動電話聯繫，同意販賣甲基安非他命半錢予丙○○、戊○○，並約定在臺中市○○路與仁義路口之「一品堂
    泡沫紅茶店」交易，惟尚未交易完成時，即為警查獲。被告
    乙○○基於意圖販賣第一級毒品海洛因營利之犯意，於96年
    12月12日16時許前，先在不詳處所向年籍不詳者購入第一級
    毒品海洛因含袋重至少67公克（純度63.57％，純質淨重36.
    62公克），並藏置在臺中市○○街10號，意圖販賣營利。因
    認被告庚○○與被告甲○○共同涉犯犯罪事實(二)所示之販賣
    第二級毒品罪嫌、被告乙○○涉犯意圖販賣而持有第一級毒
    品罪嫌等語。
二、按犯罪事實應依證據認定之，無證據不得認定犯罪事實，又
    不能證明被告犯罪者，應諭知無罪之判決，刑事訴訟法第15
    4條第2項、第301條第1項分別定有明文。又事實之認定，應
    憑證據，如未能發現相當證據，或證據不足以證明，自不能
    以推測或擬制之方法，以為裁判基礎（最高法院著有40年臺
    上字第86號判例參照）。另按認定犯罪事實，所憑之證據，
    雖不以直接證據為限，間接證據亦包括在內，然無論直接或
    間接證據，其為訴訟上之證明，須於通常一般之人均不致於
    有所懷疑，而得確信其為真實之程度者，始得據之為有罪之
    認定，倘其證明尚未達到此一程度，而有合理性懷疑之存在
    時，即無從為有罪之認定，此亦有最高法院76年臺上字第49
    86號判例可資參照。刑事訴訟法第161條已於91年2月8日修
    正公布，其第1項規定：檢察官就被告犯罪事實，應負舉證
    責任，並指出證明之方法。因此，檢察官對於起訴之犯罪事
    實，應負提出證據及說服之實質舉證責任。倘其所提出之證
    據，不足為被告有罪之積極證明，或其指出證明之方法，無
    從說服法院以形成被告有罪之心證，基於無罪推定之原則，
    自應為被告無罪判決之諭知，最高法院亦著有92年臺上字第
    128號判例可資參照。
三、訊據被告庚○○固供承有接到證人戊○○撥打伊的行動電話
    ，並與被告甲○○前往上址泡沫紅茶店為警查獲之事實，然
    堅決否認有何與被告甲○○共同販賣第二級毒品之犯行。經
    查：依證人丙○○、戊○○前揭證述顯示，於96年12月12日
    當日，係丙○○叫戊○○用丙○○的行動電話0000000000號
    撥打甲○○的行動電話0000000000號及0000000000號未獲接
    聽後，戊○○才打被告庚○○的行動電話0000000000號，被
    告庚○○有接，戊○○表示要找被告甲○○，被告庚○○就
    將電話拿給被告甲○○，戊○○向被告甲○○說要拿半個，
    並詢問被告甲○○說要約在哪裡，被告甲○○表示約在學府
    路與建成路口的泡沫紅茶店，戊○○與丙○○始一同前往泡
    沫紅茶店與被告甲○○會合。復有前揭通訊監察譯文可佐。
    依證人戊○○實際與被告庚○○、甲○○於電話中對話內容
    觀之，證人戊○○係與被告甲○○討論毒品交易事宜，在此
    之前，證人戊○○亦係撥打被告甲○○之電話欲購買毒品未
    獲接聽，顯見證人戊○○之本意係在找尋被告甲○○，而非
    庚○○，僅係透過被告庚○○尋得被告甲○○本人，綜觀上
    開證述及對話內容，並無證據顯示被告庚○○就證人戊○○
    與被告甲○○商討毒品交易事宜參與其中而知悉之，且被告
    庚○○係被動接聽電話後，獲悉對方要找被告甲○○即轉交
    電話予被告甲○○，並非主動撥打電話聯繫證人戊○○或丙○○，難認被告庚○○有何提供販賣毒品聯繫工具之行為分
    擔，證人即被告甲○○亦結證稱：別人若要調毒品，不會經
    由被告庚○○與伊聯絡等語（見本院卷第132頁背面），此
    外，亦無證據證明被告甲○○委由被告庚○○以其門號代為
    聯繫毒品交易事宜。被告庚○○雖陪同被告甲○○前往上址
    泡沫紅茶店，然依上開證人丙○○所證述，其仍係與被告甲○○討論交易毒品之事，並未與被告庚○○討論其事，證人
    戊○○則證稱：伊不清楚後來他們怎麼說等語（見偵查卷第
    71頁），亦無從推認當時在場之被告庚○○有與證人丙○○
    討論交易毒品事宜，證人即被告甲○○亦證稱：被告庚○○
    與戊○○當時都在看雜誌等語（見本院卷第132頁背面），
    現場亦未自被告庚○○處查扣何毒品供斟酌，尚難僅以被告
    庚○○同時在場為警查獲，遽認被告庚○○與被告甲○○間
    有何犯意之聯絡。至其餘扣案第二級毒品甲基安非他命4包
    （合計驗餘淨重0.98公克，空包裝塑膠袋總重1.17公克）、
    證人丙○○之行動電話及現場照片、內政部警政署刑事警察
    局97年1月24日刑鑑字第0970006307號鑑定書等物，固足推
    認被告甲○○前揭犯行，尚難推認至被告庚○○共犯其中。
四、另訊據被告乙○○固供承為警於96年12月13日凌晨2時許，
    在臺中市○○路146巷15號4樓之20處搜索時在場，並扣得上
    開第一級毒品海洛因之事實，然堅決否認有何意圖販賣而持
    有第一級毒品之犯行，辯稱：扣案海洛因並非伊的等語。經
    查：
  (一)扣案毒品海洛因雖經送鑑結果認確均含有第一級毒品海洛因
    成份無訛，有法務部調查局調科壹字第09723002620號函可
    稽，然上開毒品海洛因迭經被告乙○○於警詢、偵訊及本院
    審理中否認為其所有或持有；訊之被告甲○○於本院訊問、
    審理中供承及結證稱：扣案毒品海洛因為伊所有，與被告乙○○無關等語（見本院卷第32頁、第132頁），核與同案被
    告庚○○於警詢時供稱：扣案毒品海洛因係被告甲○○所有
    等情大致相符（見警卷第23頁），且被告甲○○並進一步供
    出扣案海洛因毒品來源及放置地點（見本院卷第31、13 3頁
    ），顯見被告甲○○自承扣案海洛因為其所有一節，應非憑
    空杜撰。徵諸扣案毒品海洛因數量達淨重57.61公克，純度
    為63.57％，有鑑定書可稽（見本院卷第65頁），其數量頗
    多、純度亦高，縱使單純持有之，亦需背負相當刑責，經具
    結證述上情後，苟有不實，更須承擔偽證之風險，衡情被告
    甲○○應無故為陷己入罪而為不利自己陳述之必要。
  (二)起訴意旨雖引用被告甲○○之供述：96年12月13日凌晨2時
    許，在臺中市○○路146巷15號4樓之20處逮捕乙○○時，所
    扣得之第一級毒品海洛因含袋重67公克、第二級毒品大麻含
    袋重0.9公克、甲基安非他命3小包含袋重1.7公克等毒品，
    均係被告乙○○所有等語為其論據（見起訴書第6頁），惟
    查，上開供述未見於被告甲○○本人於警詢或偵訊時所為陳
    述之筆錄記載內容，僅於被告甲○○之選任辯護人於偵查中
    為被告甲○○陳述意見時表示：現場搜到的海洛因是乙○○
    的等語（見偵查卷第81頁），嗣經被告甲○○之選任辯護人
    於本院審理中表示係口誤（見本院卷第63頁），並非出自於
    被告甲○○本人之供述，亦未經具結，是以起訴書引用該段
    「被告甲○○之供述」，容係誤引，尚難援為論罪之依據，
    較之被告甲○○於本院審理中就扣案海洛因所為之上開供述
    ，經審酌第(一)、(三)段所述各情，認被告甲○○於本院審理中
    所述上情較資憑信。
  (三)再查，臺中市○○路146巷15號4樓之20處所係由被告甲○○
    出租金以被告庚○○之子賴德良名義所承租，業據被告甲○○、庚○○一致供述在卷（見警卷第22至23頁、本院卷第31
    頁、第129頁背面），並有租賃契約書1份扣案可稽，被告甲○○及庚○○均結證稱：被告乙○○並未居住於上址等語（
    見本院卷第129頁背面、第131頁背面），並無證據證明被告
    乙○○居住於臺中市○○路146巷15號4樓之20處所，難認扣
    案毒品海洛因與被告乙○○有何關聯。被告乙○○雖於警察
    進行搜索時在場遭查獲，然證人庚○○證稱：因乙○○表示
    可能是警察去乙○○的租屋處找乙○○，伊才要乙○○過來
    伊臺中市○○路146巷15號4樓之20的租屋處喝酒，喝完酒後
    ，乙○○就睡著了，直到警察搜索時，乙○○也還在睡覺等
    語（見本院卷第130至131頁），核與被告乙○○於本院送審
    訊問時供述：在96年12月11日晚上9、10點左右，有一個警
    察去伊住處按電鈴問3樓之5在哪裡，伊說伊不知道，結果警
    察就離開了，因為伊有吸食安非他命，怕會被查獲，所以伊
    去買香菸時，剛好庚○○打電話給伊，叫伊先不要回去，叫
    伊去他那裡避風頭，順便喝酒等情大致相符（見本院卷第41
    頁），衡諸被告庚○○、乙○○為警查獲後隨即遭逮捕聲請
    羈押獲准並禁止接見通信，嗣被告庚○○入監服刑迄今，被
    告乙○○則經本院於送審訊問後予以釋放，2人應無勾串之
    虞，是以被告乙○○前往臺中市○○路146巷15號4樓之20處
    應係偶然。證人庚○○復結證稱：伊之前在警局說毒品是甲○○的等語，是因為伊有看過甲○○拿過一個包包放在沙發
    上。伊有看到甲○○拿包包進來，海洛因是在包包內查獲的
    ，所以伊才說毒品是甲○○的等語（見本院卷第130 頁），
    查無證據證明扣案海洛因係被告乙○○所置放於該處，則被
    告乙○○是否明確知悉該處放有毒品海洛因一節，亦非無疑
    ，此外，客觀上亦查無積極證據證明扣案海洛因確係被告乙○○所有或持有之事實。
  (四)再者，綜觀全卷，查無任何關係被告乙○○主觀上有何意圖
    販賣第一級毒品海洛因之積極事證，未據檢察官舉證證明被
    告乙○○有何欲販賣海洛因資以營利之意圖。末以，扣案海
    洛因係於臺中市○○路146巷15號4樓之20查扣，並非在臺中
    市○○街10號查扣，公訴意旨記載上開毒品「藏置在臺中市
    ○○街10號」亦有疏漏。
五、綜上所陳，依現有事證尚無積極證據證明被告庚○○、乙○○有如起訴書所載其等所涉之犯行，檢察官之舉證未能證明
    之，本院復查無其他積極證據足資證明被告庚○○、乙○○
    確有檢察官所指共同販賣第二級毒品、意圖販賣而持有第一
    級毒品之犯行，被告庚○○、乙○○2人上開被訴之犯罪自
    屬不能證明，揆諸首揭法條及判例意旨說明，均應為被告庚○○、乙○○2人無罪判決之諭知。
據上論斷，應依刑事訴訟法第299條第1項前段、第301條第1項前
段，毒品危害防制條例第4條第2項、第6項、第8條第2項、第18
條第1項前段、第19條第1項，刑法第11條、第25條、第47條第1
項、第59條、第51條第5款，判決如主文。
本案經檢察官丁○○到庭執行職務。
中    華    民    國    97    年    5     月    21    日
                  臺灣臺中地方法院刑事第五庭
                      審判長法  官  鍾堯航
                            法  官  巫淑芳
                            法  官  吳崇道
上正本證明與原本無異。
如不服本判決，應於收受送達後10日內向本院提出上訴書狀（應
敘述具體理由並附繕本）。
上訴書狀如未敘述理由，應於上訴期間屆滿後20日內補提理由書
於本院。
                            書記官  黃舜民
中    華    民    國    97    年    5     月    21    日
附錄論罪科刑法條
毒品危害防制條例第4條第2項、第6項
製造、運輸、販賣第二級毒品者，處無期徒刑或7年以上有期徒
刑，得併科新臺幣 7 百萬元以下罰金。
前5項之未遂犯罰之。
毒品危害防制條例第8條第2項：
轉讓第二級毒品者，處6月以上5年以下有期徒刑，得併科新臺幣
70萬元以下罰金。


司法院資訊處製作；財團法人民間司法改革基金會備份。
